【裁判字號】    92,上易,1351
【裁判日期】    920827
【裁判案由】    贓物
【裁判全文】
臺灣高等法院臺中分院刑事判決                  九十二年度上易字第一三五一號
    上  訴  人
    即  被  告  甲○○
右上訴人因贓物案件，不服臺灣台中地方法院九十一年度易字第二九一五號中華民國
九十二年五月十三日第一審判決（起訴案號：臺灣台中地方法院檢察署九十一年度偵
字第一六三○號、九十一年度偵緝字第九二六號；移
四九六七號、第六五○二號），提起上訴，本院判決如左：
    主    文
上訴駁回。
    事    實
一、甲○○前曾有多次麻藥、煙毒、竊盜及偽造文書等犯行，其中於民國九十年間，
    因偽造文書案件，經法院判處有期徒刑三月，於九十年十月二十三日執行完畢，
    竟仍不知悔改，基於連續收受贓物或共同收受贓物之概括犯意，為下列行為：
  (一)甲○○、張丕杭（業經原審判刑確定）基於收受贓物之共同犯意聯絡，於九十一
    年八月十九日凌晨二時許，明知綽號「阿生」之姓名年籍不詳之成年男子所交付
    之車號ＳＣＫ─三二七號機車（該車係丙○○所有於九十一年八月十四日九時許
    ，在臺中市○區○○路與光復路口失竊，價值約新臺幣九千元）係屬來源不明之
    贓物，竟仍於臺中市○○路中山公園內，向「阿生」者借用，並由甲○○、張丕
    杭騎乘該贓車，相互搭載之方式使用之。嗣於同日凌晨三時五十分許，適改由張
    丕杭騎乘該車附載甲○○，行經臺中市○○路○段與自由二路口時，為警攔檢當
    場查獲。
  (二)甲○○於九十一年八月二十日二十時許，與曾小芬（涉犯竊盜罪嫌由檢察官另行
    偵辦）約好前往臺中縣太平市逛夜市，曾小芬騎乘車牌號碼ＳＵＤ─四六三號機
    車（該車係賴張秋紅所有，而由戊○○使用，於九十一年八月十九日十一時許，
    在臺中市○○路中山公園旁失竊，價值約新臺幣一萬元）前往搭載甲○○，逛完
    夜市返家途中，於臺新醫院附近遇見綽號「阿國」之姓名年籍不詳之成年男子，
    遂由「阿國」者騎乘該車，後搭載曾小芬、甲○○三貼方式騎行，於翌日（同年
    月二十一日）凌晨零時三十分許，三人騎車行經臺中市○○○路與旱溪街口時遇
    警臨檢，曾小芬遂告知所騎乘之機車為其竊取，甲○○及「阿國」者明知上開機
    車為曾小芬竊盜之贓物，竟仍基於共同收受贓物之犯意聯絡，先讓甲○○下車，
    由「阿國」者騎車搭載曾小芬離去警員臨檢現場後，「阿國」者再返回甲○○下
    車處，搭載甲○○前往與曾小芬會合，三人復三貼騎行不到五分鐘，即為警員查
    獲，「阿國」者則趁隙逃逸。
  (三)甲○○明知車牌號碼ＩＱＩ─七六八號機車係其夫林煌順竊得之贓車（該車係乙○○所有，於九十二年三月十八日二十二時許，在臺中市○區○○路四九九號前
    失竊，價值新臺幣一萬元），竟基於收受贓物之犯意，於九十二年三月十九日十
    三時、十四時許，在臺中市○區○○路一二一巷一號住處，取得林煌順用以行竊
    之鑰匙後，騎乘該車以為交通工具代步之用。嗣於九十二年三月十九日十四時三
    十分許，騎乘該車行經臺中市○區○○路花鳥市場旁，為警當場查獲。
三、案經臺中市警察局移送及臺中市警察局第一分局報請臺灣臺中地方法院檢察署檢
    察官偵查起訴暨移送併案審理。
    理  由
一、訊據被告甲○○雖坦承於右揭時地分別騎乘贓車為警緝獲之事實不諱，然矢口否
    認有何收受贓物之犯行，被告甲○○辯稱：伊都不知道那是贓車云云，惟查：
  (一)車號ＳＣＫ─三二七號機車，係丙○○所有於九十一年八月十四日九時許，在臺
    中市○區○○路與光復路口失竊，價值約新臺幣（下同）九千元；車號ＳＵＤ─
    四六三號機車，係賴張秋紅所有，而由戊○○使用，於九十一年八月十九日十一
    時許，在臺中市○○路中山公園旁失竊，價值約一萬元；車號ＩＱＩ─七六八號
    機車係乙○○所有，於九十二年三月十八日二十二時許，在臺中市○區○○路四
    九九號前失竊，價值一萬元等情，業據被害人丙○○、戊○○、乙○○於警訊時
    指訴明確，復有車輛竊盜、車牌失竊資料個別查詢報表─查詢車輛認可資料、照
    片、贓物認領保管單及現場圖等件在卷可證，足見上開機車均為贓物無誤。
  (二)被告雖否認知悉其向綽號阿生所借用之車號ＳＣＫ─三二七號機車係贓車云云，
    惟被告向綽號阿生者借用上開機車，並未索取行車執照等來源證明文件，俾利遇
    警臨檢時得以出示，且本案借車時間為九十一年八月十九日凌晨二時許，被告借
    用機車騎乘即易遇警盤檢，被告竟未向綽號阿生者索取行照，且於警方查獲後又
    無法供出出借機車之綽號阿生者之正確姓名年籍資料供警方查核，顯見被告應明
    知上開機車係來源不明之贓車甚明。又同案被告張丕杭既坦承目睹被告甲○○借
    車之過程，自與被告甲○○有收受贓物之共同犯意之聯絡亦甚明確。被告上開辯
    詞，顯不足採信。
  (三)被告甲○○於九十一年八月二十一日凌晨零時三十分許，確實與綽號「阿國」者
    、曾小芬共乘車號ＳＵＤ─四六三號機車，而為警查獲，「阿國」者則當場逃逸
    等情，為被告甲○○於警、偵訊及本院審理時所供承，且被告亦坦承於九十一年
    八月二十日即看到曾小芬騎乘該車，曾小芬要伊一同前往太平市臺新醫院找「阿
    國」，「阿國」年約二十餘歲，找到「阿國」，由他騎機車載曾小芬及伊共三人
    ，經過太平橋，遇警臨檢，曾小芬就說上開機車是她偷來的，伊遂下車，由「阿
    國」載曾小芬通過臨檢後，再由「阿國」回頭載伊與曾小芬會合，三人又三貼，
    之後在旱溪媽祖廟附近又遇到少年隊警員臨檢，「阿國」就趕快跑，伊遂下車，
    曾小芬當時要將車子騎走，才被警查獲，曾小芬常常騎不同之機車等情，核與共
    同被告曾小芬於警詢時供述大致相符，足見被告甲○○事前業已知悉曾小芬經常
    騎乘不同車輛，與一般人用車習性有異，此次得知上開機車為係曾小芬所竊得，
    竟仍於遇警臨檢時，配合下車，嗣通過臨檢時再搭乘該車，於「阿國」離去時，
    仍欲與曾小芬騎乘該車離去，方為警查獲，顯見被告甲○○明知上開機車係贓車
    ，仍利用以之為返家之交通工具，仍應認其與綽號阿國者具有有收受贓物之犯意
    聯絡甚明，其前開辯解亦無可採。
  (四)另車號ＩＱＩ─七六八號機車係共同被告林煌順於九十二年三月十八日所竊取，
    當日牽回其位於臺中市○區○○路一二一巷一號住處，且為被告甲○○所明知等
    情，業據被告甲○○於警詢時供述明確，核與共同被告林煌順於警詢時陳稱：「
    昨晚我回家時，我太太有問我如何回家的，當時我有告訴她，我在路邊偷騎了一
    部機車回家，所以她知道該機車是偷來的贓車」、「她說要外出打電話，所以我
    告訴她鑰匙放在桌上自己拿」等語相符，亦足認被告已明知上開機車係其夫林煌
    順所竊取之贓車，竟仍收受騎用之應甚灼然，被告事後改稱不知機車係贓車云云
    ，顯不足採信。
  (五)綜上所述，被告明知上開機車為贓車，竟仍收受騎用之，從而事證明確，被告上
    開犯行應堪認定。
二、核被告所為，均係犯刑法第三百四十九條第一項收受贓物罪。被告與同案被告張
    丕杭就事實欄二(一)犯行有犯意聯絡及行為分擔；被告甲○○與「阿國」就事實欄
    二(二)犯行，有犯意聯絡，為共同正犯。被告甲○○先後三次收受贓物犯行，均時
    間緊接，手段相同，所犯構成要件復相同，顯均係基於概括犯意反覆為之，均為
    連續犯，均依刑法第五十六條規定以一重之共同連續收受贓物罪論處，並均依法
    加重其刑。公訴人就移送併辦部分與已起訴事實具有連續犯之裁判上一罪關係，
    基於審判不可分法理，本院自得一併審理，附此敘明。又被告甲○○前曾於九十
    年間，因偽造文書案件，經本院判處有期徒刑三月，於九十年十月二十三日執行
    完畢，有臺灣臺中地方法院檢察署刑案資料查註紀錄表及臺灣高等法院被告全國
    前案紀錄表各一紙在卷佐徵，其於前開有期徒刑執行完畢後，五年內再犯本件有
    期徒刑以上之罪，為累犯，依刑法第四十七條規定加重其刑，並依法遞加重其刑
    。原審依刑法第二十八條、第五十六條、第三百四十九條第一項、第四十七條，
    罰金罰鍰提高標準條例第一條前段條之規定，並審酌被告素行不佳，屢犯收受贓
    物，致使被害人財物追償倍增困難，遞加檢警單位偵辦竊嫌困難度，暨考以其使
    用贓車時間長短、收受次數，及其犯後均飾詞否認犯行，毫無悔意等一切情狀，
    量處被告有期徒刑一年四月等情，核其認事用法，並無不當，量刑亦稱妥適，被
    告上訴仍執前詞否認犯罪，為無理由，應予駁回。
三、據上論斷，應依刑事訴訟法第三百六十八條，判決如主文。
本案經檢察官丁○○到庭執行職務。
中      華      民      國      九十二  年      八      月      二十七  日
                                臺灣高等法院臺中分院刑事第八庭
                                      審判長法  官  羅  得  村
                                            法  官  蔡  名  曜
                                            法  官  陳  毓  秀
右正本證明與原本無異。
（不得上訴）
                                            書記官  吳  宗  玲
中      華      民      國      九十二  年      八      月      二十七  日
附錄論罪科刑法條
刑法第三百四十九條第一項
收受贓物者，處三年以下有期徒刑、拘役或五百元以下罰金。
                                                                        Ａ


司法院資訊處製作；財團法人民間司法改革基金會備份。
